臺灣高等法院刑事裁定
110年度聲字第3841號
聲  請  人  臺灣高等檢察署檢察官
受  刑  人  黃建樺


上列聲請人因受刑人數罪併罰有二裁判以上，聲請定其應執行之
刑（聲請案號：臺灣高等檢察署110年度執聲字第1714號），本
院裁定如下：
    主  文
黃建樺犯如附表所示各罪所處之刑，應執行有期徒刑柒月。
    理  由
一、聲請意旨略以：受刑人黃建樺因違反洗錢防制法等數罪，先
    後經判決確定如附表，應依刑法第50條第1項第1款、第2項
    、第53條、第51條第5款規定定其應執行之刑，爰依刑事訴
    訟法第477條第1項聲請裁定等語。
二、按數罪併罰，有二裁判以上者，依刑法第51條規定，定其應
    執行之刑，數罪併罰，宣告多數有期徒刑者，於各刑中之最
    長期以上，各刑合併之刑期以下，定其刑期。但不得逾30年
    ，刑法第53條、第51條第5款定有明文。又裁判確定前犯數
    罪者，併合處罰之。但有下列情形者，不再此限：一、得易
    科罰金之罪與不得易科罰金之罪。二、得易科罰金之罪與不
    得易服社會勞動之罪。三、得易服社會勞動之罪與不得易科
    罰金之罪。四、得易服社會勞動之罪與不得易服社會勞動之
    罪。前項但書情形，受刑人請求檢察官聲請定應執行刑者，
    依第51條規定定之，刑法第50條亦有明文。另裁判確定前犯
    數罪而併合處罰之案件，有二以上之裁判，應依刑法第51條
    第5款至第7款定應執行之刑時，最後事實審法院即應據檢察
    官之聲請，以裁定定其應執行之刑，殊不能因數罪中之一部
    分犯罪之刑業經執行完畢，而認檢察官之聲請為不合法，予
    以駁回。　　
三、經查，本件受刑人因於附表所示日期，犯如附表所示各罪，
    先後經本院判處如附表所示之刑，均經分別確定在案。而附
    表所示各罪，其犯罪時間均在附表編號1所示裁判確定日前
    ，本院並為各該犯罪事實之最後事實審法院，有上開判決書
    及本院被告前案紀錄表在卷可稽。又附表編號1至3所示之罪
    刑得以易科罰金，而附表編號4至5所示之罪刑，為不得易科
    罰金，符合修正後刑法第50條第1項但書不併合處罰之要件
    ，須經受刑人請求檢察官聲請定其應執行刑，始得依刑法第
    51條之規定定其應執行刑，然受刑人業已請求檢察官聲請定
    應執行刑，此有臺灣士林地方檢察署依102年1月23日修正之
    刑法第50條調查受刑人是否聲請定應執行刑調查表附卷可參
    （本院卷第6頁）。另雖如附表編號1至3部分已執行完畢（
    本院卷第27頁），揆諸前開說明，其與附表編號4至5所示之
    罪合於數罪併罰之要件，仍應就附表編號1至5所示之罪，合
    併定應執行刑。是本院審核認上開聲請為正當，經斟酌檢察
    官及受刑人之意見後（本院卷第34頁至第35頁），考量受刑
    人所犯如附表所示各罪之罪質、非難程度之異同，暨上揭犯
    罪反應出之人格特性及部分罪刑先前已定之執行刑，並權衡
    其行為責任與整體刑法目的及相關刑事政策等因素，爰依刑
    法第51條第5款規定，就附表所示各罪所處之刑，定其應執
    行之刑如主文所示。又附表編號4至5部分所示之罪併科罰金
    刑部分，非本件聲請範圍，此由聲請書所載依刑法第51條第
    5款規定自明，且該二罪宣告併科罰金部分，業經原判決定
    應執行併科罰金新臺幣3萬元，是罰金刑部分不生定執行刑
    之問題，應依原判決所定之刑併予執行，附此敘明。
四、依刑事訴訟法第477條第1項，刑法第50條第1項第1款、第2
    項、第53條、第51條第5款，裁定如主文。　
中　　華　　民　　國　　110 　年　　10　　月　　15　　日
                  刑事第三庭    審判長法　官  張惠立
                                      法　官  廖怡貞
                                      法　官  鄭昱仁
以上正本證明與原本無異。
如不服本裁定，應於收受送達後五日內向本院提出抗告狀。
                                      書記官  劉靜慧   
中　　華　　民　　國　　110 　年　　10　　月　　18　　日
附表：　　　
編號  1 2 3 罪名  詐欺 詐欺 詐欺 宣告刑  有期徒刑3月 有期徒刑2月 有期徒刑3月 犯罪日期  106年8月6日19時38分許至40分許 106年8月6日20時15分許 106年8月6日20時37分許至38分許 偵查機關年度案號  士林地檢106年度偵字第13790號 士林地檢106年度偵字第13790號 士林地檢106年度偵字第13790號 最後事實審 法院 臺灣高等法院 臺灣高等法院 臺灣高等法院  案號 108年度上訴字第1534號 108年度上訴字第1534號 108年度上訴字第1534號  判決日期 108年11月13日 108年11月13日 108年11月13日 確定判決 法院 臺灣高等法院 臺灣高等法院 臺灣高等法院  案號 108年度上訴字第1534號 108年度上訴字第1534號 108年度上訴字第1534號  確定日期 108年12月5日 108年12月5日 108年12月5日 得否易科罰金  是 是 是 備註  ⑴士林地檢109年度執字第774號 ⑵附表編號1至3曾經臺灣高等法院108年度上訴字第1534號判決判處應執行有期徒刑4月確定（已執畢）   

編號  4 5 （以下空白） 罪名  洗錢防制法 洗錢防制法  宣告刑  有期徒刑3月，併科罰金新臺幣2萬元 有期徒刑3月，併科罰金新臺幣2萬元  犯罪日期  106年8月14日11時38分 106年8月14日11時40分  偵查機關年度案號  士林地檢106年度偵字第17375號 士林地檢106年度偵字第17375號  最後事實審 法院 臺灣高等法院 臺灣高等法院   案號 109年度上更一字第185號 109年度上更一字第185號   判決日期 110年1月26日 110年1月26日  確定判決 法院 最高法院 最高法院   案號 110年度台上字第4497號 110年度台上字第4497號   確定日期 110年7月22日 110年7月22日  得否易科罰金  否 否  備註  ⑴士林地檢110年度執字第3314號 ⑵附表編號4至5曾經臺灣高等法院109年度上更一字第185號判決判處應執行有期徒刑4月，併科罰金新臺幣3萬元確定